dr inż. Leszek Tarkowski

leszek@tarkowski.org +48 781 775 774

Programista i trener programowania z 30-letnim doświadczeniem w programowaniu oraz silnym zapleczem naukowym. Od 2006 roku z powodzeniem dzielę się swoją wiedzą i umiejętnościami, prowadząc szkolenia z zakresu programowania w językach C, C++ oraz Python dla osób o różnym poziomie zaawansowania.

Współpracowałem z renomowanymi firmami, takimi jak Nokia, Intel, Autodesk, Ericpol, Tieto oraz Interia.pl, gdzie przeszkoliłem łącznie ponad 1000 osób. Brałem również czynny udział w organizacji warsztatów Software Carpentry w Polsce.

Moja kariera zawodowa obejmuje również 11-letnie doświadczenie w pracy naukowej, podczas której uzyskałem doktorat z inżynierii materiałowej (PAN, 2008) oraz tytuł magistra fizyki ciała stałego (AGH, 2001). Specjalizowałem się wówczas w rozwijaniu oprogramowania do przetwarzania i wizualizacji danych, co pozwoliło mi zdobyć cenne umiejętności analityczne i programistyczne.

Obecnie pracuję jako programista w firmie Rigaku (Tokio, Japonia), gdzie zajmuję się rozwojem zaawansowanego oprogramowania do analizy danych z dyfrakcji rentgenowskiej.

Umiejętności

Programowanie – bardzo dobra znajomość języków C++, Python, C#, dobra znajomość jezyka C. Środowiska Windows, Linux, MacOS

Nauczanie – duża praktyka w nauczaniu programowania na różnych stopniach zaawansowania (od 2006). Certyfikowany instruktor Software Carpentry (2016)

Nauka – bardzo dobra znajomość technik dyfrakcji rentgenowskiej oraz analizy danych doświadczalnych

Doświadczenie zawodowe

Rigaku, Tokio - od 2015

Tworzenie oprogramowania dla jednego z największych producentów urządzeń do badań rentgenowskich

Cztery Bity - od 2013

Założenie firmy Cztery Bity, skupionej na dostarczaniu oprogramowania C++/C/Qt/Python i szkoleniach.

Software Carpentry 2013-2016

Certyfikat instruktora, prowadzenie i organizacja warsztatów w Krakowie i Brukseli.

Infotraining, 2006-2015

Prowadzenie szkoleń z programowania Python, Qt, C, C++, głównie dla dużych firm programistycznych i korporacji (Nokia, Intel).

NobleProg, 2006-2010

Nauczyciel w NobleProg, prowadzenie szkoleń z administracji Linuksem i bezpieczeństwa Linuksa.

Doświadczenie dydaktyczne

Poprowadzenie ponad 100 kursów z zakresu programowania, w których uczestniczyło łącznie ponad 1000 osób. Tworzenie kursów, materiałów dydaktycznych, prezentacji, oraz ćwiczeń. Prowadzenie warsztatów z analizy danych naukowych w PAN. Wystąpienia na konferencjach, zarówno krajowych jak i zagranicznych. Współorganizacja i prowadzenie Warsztatów Software Carpentry, zarówno w Polsce jak i za granicą.

Doświadczenie naukowe

Specjalista w dziedzinie dyfrakcji rentgenowskiej ze szczególnym uwzględnieniem tekstury krystalograficznej oraz analizy naprężeń szczątkowych. Posiadam doświadczenie w obsłudze, konserwacji i przygotowywaniu próbek do badań w laboratoryjnych dyfraktometrach rentgenowskich. Opracowałem autorskie oprogramowanie do planowania eksperymentów i analizy danych pomiarowych. Dodatkowo, pracowałem z promieniowaniem synchrotronowym w ośrodkach DESY/HASYLAB PETRA III HEMS oraz Elettra (SAXS).

Instytut Metalurgii i Inżynierii Materiałowej, Polska Akademia Nauk, Kraków, 2001-2013

Adiunkt od 2008 r., asystent naukowy i badacz w laboratorium dyfrakcji rentgenowskiej

Edukacja

Doktorat z zakresu Inżynierii Materiałowej, 2001-2008

Instytut Metalurgii i Inżynierii Materiałowej PAN, Kraków

Rozprawa: Topografia tekstury krystalograficznej techniką dyfrakcji rentgenowskiej, Promotor: prof. Jan Bonarski

Fizyka Ciała Stałego, 1996-2001

Akademia Górniczo-Hutnicza, Wydział Fizyki i Techniki Jądrowej

Studia magisterskie. Rozprawa: Optymalizacja pomiaru figur biegunowych, Promotor: prof. Krzysztof Wierzbanowski

Osiągnięcia naukowe

Synchrotron PETRA III/DESY, 2010-2012

Udział w pomiarach naprężeń rentgenowskich przy użyciu wysokoenergetycznej wiązki PETRA III w HASYLAB, Hamburg, Niemcy.

Synchrotron Elettra, 2004

Udział w sesjach eksperymentalnych na linii wiązki SAXS w laboratorium Elettra, Triest, Włochy.

Detektor paskowy Si promieniowania rentgenowskiego, 2003-2005

Zastosowanie eksperymentalnego detektora paskowego Si promieniowania rentgenowskiego (opracowanego na AGH) w laboratorium rentgenowskim IMIM PAN.

Pobyt na Uniwersytecie Wiedeńskim, 2002-2006

Eksperymenty w zakresie dyfrakcji rentgenowskiej na Uniwersytecie Wiedeńskim, Austria.

Optymalizacja pomiaru figur biegunowych, 2001-2004

Opracowanie i wdrożenie optymalizacji pomiaru figury biegunowej promieniowania rentgenowskiego.